【裁判字號】    94,訴,1468
【裁判日期】    950209
【裁判案由】    勞保
【裁判全文】
臺北高等行政法院裁定
                                     94年度訴字第01468號
原      告  甲○○○
被      告  勞工保險局
代  表  人  乙○（總經理）
上列當事人間因勞保事件，原告不服行政院勞工委員會中華民國
94年3月18日勞訴字第0930060540號訴願決定，提起行政訴訟。
本院裁定如下：
    主  文
原告之訴駁回。
訴訟費用由原告負擔。
    理  由
一、按「訴願之提起，應自行政處分達到或公告期滿之次日起30
    日內為之。」、「訴願之提起，以原行政處分機關或受理訴
    願機關收受訴願書之日期為準。」、「訴願人不在受理訴願
    機關所在地住居者，計算法定期間，應扣除其在途期間。…
    …。前項扣除在途期間辦法，由行政院定之。」、「訴願事
    件有左列各款情形之一者，應為不受理之決定：一、……二
    、提起訴願逾法定期間……」分別為訴願法第14條第1項、
    第3項、第16條及第77條第2款所明定；又「原告之訴，起訴
    不合程式或不備其他要件者，行政法院應以裁定駁回之」，
    行政訴訟法第10 7條第1項第10款亦定有明文。
二、起訴意旨略以：原告以第四、五腰椎間軟骨破裂、脊椎狹窄
    症致殘，申請職業病殘廢給付，經被告審查，以其殘廢程度
    符合勞工保險殘廢給付標準表第55項，乃於93年2月25日以
    保給殘字第09360056300號函核定按第12等級發給職業病殘
    廢給付，原告不服，向勞工保險監理委員會提起審議，案經
    駁回，原告再提起訴願，於93年7月間已將訴願書送達被告
    ，該訴願書遭被告遺失，經被告於93年12月7日勞訴字第
    0930060540-1號函 (受理案號：0000000-000A05)限期20日
    內補正，原告於93年12月12日補送訴願書，並未違反法定程
    序，詎被告認為原告所提之訴願逾期，而為訴願不受理之決
    定，其決定顯不合法，爰提起行政訴訟云云。
三、惟查：
(一)原告雖主張於93年7月19日已將訴願書送達被告，該訴願書
    遭被告遺失云云，但被告並無收受該訴願之公文紀錄，原告
    提出之「訴願影本」上並無已經原告收受之記載，原告亦未
    提出任何郵政文件或其他証據用以証明該訴願狀確實已經送
    達原告，則原告主張93年7月19日已提起訴願云云，尚不足
    採。
(二)查勞工保險監理委員93年6月30日93保監審字第1550號勞工
    保險爭議事項審定書係於93年7月2日送達原告，有掛號郵件
    收件回執原本附卷可憑，原告設址台北市，無需扣除在途期
    間，核計其提起訴願之期間自93年7月3日起算，計至93年8
    月1日屆滿，該期間之末日為星期日，則以93年8月2日為該
    期間之末日，然原告於93年12月2日始將「陳情書」送達於
    被告，有該陳情書上收文章可憑，經被告命其補正，原告於
    同年12月15日補正訴願書，僅能認為原告於93年12月2日提
    起訴願，已逾前揭訴願期間，訴願決定不受理，並無違誤，
    原告復對之提起行政訴訟，顯非合法，應予駁回。
五、依行政訴訟法第107條第1項第10款、第104條、民事訴訟法
    第95條、第78條，裁定如主文。
中    華    民    國    95    年     2    月    9     日
                         第四庭審判長法  官  鄭忠仁
                                     法  官  林育如
                                     法  官  畢乃俊
上為正本係照原本作成。
如不服本裁定，應於送達後10日內向本院提出抗告狀（須按他造
人數附繕本）。
中    華    民    國    95    年     2    月    10    日
                                     書記官  簡信滇


司法院資訊處製作；財團法人民間司法改革基金會備份。
